ACORDAO-COMPLETO-2426866

ACÓRDÃO 2390/2021 ATA 5/2021 - PRIMEIRA CÂMARA

VISTOS, relatados e discutidos estes autos de tomada de contas especial instaurada pela Secretaria Especial da Cultura, em desfavor de Suzy Muniz Produções Artísticas Ltda. - Me, Suzy Mary Pereira Muniz e Milton Giglio Pimenta, em razão de omissão no dever de prestar contas, captados por força do projeto cultural Pronac 12-2034,
ACORDAM os Ministros do Tribunal de Contas da União, reunidos em sessão da Primeira Câmara, ante as razões expostas pelo Relator, em:
9.1 considerar revéis os responsáveis Suzy Muniz Produções Artísticas Ltda. - Me (CNPJ: 05.862.360/0001-16) , Suzy Mary Pereira Muniz (CPF: XXX.428.087-XX) e Milton Giglio Pimenta (CPF: XXX.022.217-XX) , para todos os efeitos, dando-se prosseguimento ao processo, com fulcro no art. 12, § 3º, da Lei 8.443/1992;
9.2. julgar irregulares, nos termos dos arts. 1º, inciso I, 16, inciso III, alíneas "a" e "c", da Lei 8.443/1992, c/c os arts. 19 e 23, inciso III, da mesma Lei, as contas dos responsáveis Suzy Muniz Produções Artísticas Ltda. - Me (CNPJ: 05.862.360/0001-16) , Suzy Mary Pereira Muniz (CPF: XXX.428.087-XX) e Milton Giglio Pimenta (CPF: XXX.022.217-XX) , condenando-os solidariamente ao pagamento da importância a seguir especificada, atualizada monetariamente e acrescida dos juros de mora, calculada a partir da data discriminada até a data da efetiva quitação do débito, fixando-lhes o prazo de quinze dias, para que comprovem, perante o Tribunal, o recolhimento da referida quantia aos cofres do Fundo Nacional de Cultura, nos termos do art. 23, inciso III, alínea "a", da citada Lei, c/c o art. 214, inciso III, alínea "a", do Regimento Interno do TCU:
	Data de ocorrência
	Valor histórico (R$) 
	Tipo da parcela

	30/4/2018
	371,25
	Crédito

	1/4/2013
	500.000,00
	Débito

9.3. aplicar individualmente aos responsáveis Suzy Muniz Produções Artísticas Ltda - Me (CNPJ: 05.862.360/0001-16) , Suzy Mary Pereira Muniz (CPF: XXX.428.087-XX) e Milton Giglio Pimenta (CPF: XXX.022.217-XX) , a multa prevista no art. 57 da Lei 8.443/1992 c/c o art. 267 do Regimento Interno do TCU, no valor de R$ 83.000,00 (oitenta e três mil reais) , fixando-lhes o prazo de quinze dias, a contar da notificação, para que comprovem, perante o Tribunal (art. 214, III, alínea "a", do Regimento Interno do TCU) , o recolhimento da dívida aos cofres do Tesouro Nacional, atualizada monetariamente desde a data deste acórdão até a do efetivo recolhimento, se pagas após o vencimento, na forma da legislação em vigor;
9.4. autorizar, desde logo, a cobrança judicial das dívidas, caso não atendidas as notificações, na forma do disposto no art. 28, inciso II, da Lei 8.443/1992;
9.5. encaminhar cópia desta deliberação à Procuradoria da República no Estado do Rio de Janeiro, nos termos do § 3º do art. 16 da Lei 8.443/1992 c/c o § 7º do art. 209 do Regimento Interno do TCU, para adoção das medidas que entender cabíveis; e
9.6. dar ciência desta deliberação à Secretaria Especial da Cultura e aos responsáveis.

Tomada de contas especial instaurada pela Secretaria Especial da Cultura em razão de omissão no dever de prestar contas, captados por força do projeto cultural Pronac 12-2034

Primeira Câmara

Secretaria Especial da Cultura.

3. Responsáveis: Milton Giglio Pimenta (XXX.022.217-XX); Suzy Mary Pereira Muniz (XXX.428.087-XX); Suzy Muniz Producoes Artisticas Ltda - Me (05.862.360/0001-16).

13.1. Ministros presentes: Walton Alencar Rodrigues (Presidente), Benjamin Zymler, Vital do Rêgo e Jorge Oliveira.
13.2. Ministros-Substitutos presentes: Augusto Sherman Cavalcanti (Relator) e Weder de Oliveira.

AUGUSTO SHERMAN

Transcrevo, a seguir, a instrução vazada à peça 71 destes autos, elaborada pelo Auditor da Secretaria de Controle Externo de Tomada de Contas Especiais - SecexTCE:
"INTRODUÇÃO
Cuidam os autos de tomada de contas especial instaurada por Secretaria Especial da Cultura, em desfavor de Suzy Muniz Produções Artísticas Ltda - Me (CNPJ: 05.862.360/0001-16) , Suzy Mary Pereira Muniz (CPF: XXX.428.087-XX) e Milton Giglio Pimenta (CPF: XXX.022.217-XX) , em razão de omissão no dever de prestar contas, captados por força do projeto cultural Pronac 12-2034, descrito da seguinte forma: 'Este projeto tem como objetivo ocupar o Museu de Arte Moderna do Rio de Janeiro com uma mostra de caráter antológico reunindo obras e uma instalação inédita do artista plástico português Rui Chafes com curadoria de Márcio Doctors. A proposta de exposição é complementada pela edição de um catálogo inédito, reunindo textos críticos e registros fotodocumentais dos trabalhos do artista.'.
HISTÓRICO
Em 3/7/2018, com fundamento na IN/TCU 71/2012, alterada pela IN/TCU 76/2016 e DN/TCU 155/2016, o dirigente da instituição Secretaria Especial da Cultura autorizou a instauração da tomada de contas especial (peça 16) . O processo foi registrado no sistema e-TCE com o número 2128/2018.
A Port. nº 323, de 04/06/2012, autorizou a captação do valor de apoio, totalizando R$ 518.306,96, no período de 05/06/2012 a 31/12/2013 (peças 6 e 42) , com prazo para execução dos recursos 01/04/2013 a 31/12/2013, recaindo o prazo para prestação de contas em 30/1/2014.
A empresa proponente captou recursos autorizados, no montante de R$ 500.000,00, conforme atestam os recibos (peça 7) e/ou extratos bancários (peça 36) .
O fundamento para a instauração da Tomada de Contas Especial, conforme consignado na matriz de responsabilização elaborada pelo tomador de contas, foi a constatação da seguinte irregularidade: 
Omissão no dever de prestar contas.
Os responsáveis arrolados na fase interna foram devidamente comunicados e, diante da ausência de justificativas suficientes para elidir a irregularidade e da não devolução dos recursos, instaurou-se a tomada de contas especial.
No relatório (peça 42) , o tomador de contas concluiu que o prejuízo importaria no valor original de R$ 499.628,75, imputando-se a responsabilidade a Suzy Muniz Producoes Artisticas Ltda - Me, Suzy Mary Pereira Muniz, na condição de dirigente e Milton Giglio Pimenta, na condição de dirigente. 
Em 4/9/2019, a Controladoria-Geral da União emitiu o relatório de auditoria (peça 43) , em concordância com o relatório do tomador de contas. O certificado de auditoria e o parecer do dirigente do órgão de controle interno concluíram pela irregularidade das presentes contas (peças 44 e 45) .
Em 17/9/2019, o ministro responsável pela área atestou haver tomado conhecimento das conclusões contidas no relatório e certificado de auditoria, bem como do parecer conclusivo do dirigente do órgão de controle interno, manifestando-se pela irregularidade das contas, e determinou o encaminhamento do processo ao Tribunal de Contas da União (peça 46) .
Na instrução inicial (peça 49) , analisando-se os documentos nos autos, concluiu-se pela necessidade de realização de citação e audiência para as irregularidades abaixo: 
Irregularidade 1: não comprovação da boa e regular aplicação dos recursos federais repassados com amparo no Pronac  12-2034, em face da omissão no dever de prestar contas dos valores transferidos.
Evidências da irregularidade: documentos técnicos presentes nas peças 13, 16, 8, 33, 17, 34, 36, 7, 15 e 32.
Normas infringidas: arts. 37, caput, e 70, parágrafo único, da Constituição Federal; art. 93 do Decreto-Lei 200/67; art. 66 do Decreto 93.872/1986; art. 29 da Lei 8.313/1991; art. 39 da Portaria Minc 46/1998; Portaria MinC nº 86/2014, Art. 6º, III, ¿a¿; IN MinC 1/2010, art. 6º, inciso VI; IN-MinC 1/2012, art. 71, §§ 1ºe 2º; IN-MinC 1/2013, arts. 10, inciso VI, 75, parágrafo primeiro, 78 e 90, parágrafo único; IN-MinC 1/2017, arts. 101 e 106, inciso III, alínea ¿a¿; IN MinC 5/2017, arts. 47, 48 e 51, inciso III, alínea ¿a¿; Lei 8.313/1991; art. 8º da Lei 8.443/1992 c/c Acórdão 1928/2005-TCU-Segunda Câmara.
Débitos relacionados aos responsáveis Suzy Muniz Produções Artísticas Ltda - Me (CNPJ: 05.862.360/0001-16) , Suzy Mary Pereira Muniz (CPF: XXX.428.087-XX) e Milton Giglio Pimenta (CPF: XXX.022.217-XX) :
	Data de ocorrência
	Valor histórico (R$) 
	Identificador da parcela

	30/4/2018
	371,25
	C1

	1/4/2013
	500.000,00
	D2

Cofre credor: Fundo Nacional de Cultura.
Responsável: Suzy Muniz Produções Artísticas Ltda - Me (CNPJ: 05.862.360/0001-16) .
Conduta: na parcela D2 - não demonstrar a boa e regular aplicação dos recursos federais recebidos e geridos por meio do instrumento em questão, no período de 1/4/2013 a 31/12/2013, em face da omissão na prestação de contas, cujo prazo encerrou-se em 30/1/2014.
Nexo de causalidade: a conduta descrita impediu o estabelecimento do nexo causal entre as possíveis despesas efetuadas com os recursos recebidos, no âmbito do instrumento em questão, no período de 1/4/2013 a 31/12/2013, resultando em presunção de dano ao erário.
Culpabilidade: não há excludentes de ilicitude, de culpabilidade e de punibilidade; é razoável supor que o administrador responsável pela pessoa jurídica tinha consciência da ilicitude de sua conduta; era exigível conduta diversa da praticada, qual seja, desincumbir-se do seu dever por meio da apresentação da prestação de contas no prazo e forma devidos. 
Responsável: Milton Giglio Pimenta (CPF: XXX.022.217-XX) .
Conduta: na parcela D2 - não demonstrar a boa e regular aplicação dos recursos federais recebidos e geridos por meio do instrumento em questão, no período de 1/4/2013 a 31/12/2013, em face da omissão na prestação de contas, cujo prazo encerrou-se em 30/1/2014.
Nexo de causalidade: a conduta descrita impediu o estabelecimento do nexo causal entre as possíveis despesas efetuadas com os recursos recebidos, no âmbito do instrumento em questão, no período de 1/4/2013 a 31/12/2013, resultando em presunção de dano ao erário.
Culpabilidade: não há excludentes de ilicitude, de culpabilidade e de punibilidade; é razoável supor que o responsável tinha consciência da ilicitude de sua conduta; era exigível conduta diversa da praticada, qual seja, desincumbir-se do seu dever por meio da apresentação da prestação de contas no prazo e forma devidos. 
Responsável: Suzy Mary Pereira Muniz (CPF: XXX.428.087-XX) .
Conduta: na parcela D2 - não demonstrar a boa e regular aplicação dos recursos federais recebidos e geridos por meio do instrumento em questão, no período de 1/4/2013 a 31/12/2013, em face da omissão na prestação de contas, cujo prazo encerrou-se em 30/1/2014.
Nexo de causalidade: a conduta descrita impediu o estabelecimento do nexo causal entre as possíveis despesas efetuadas com os recursos recebidos, no âmbito do instrumento em questão, no período de 1/4/2013 a 31/12/2013, resultando em presunção de dano ao erário.}.
Culpabilidade: não há excludentes de ilicitude, de culpabilidade e de punibilidade; é razoável supor que a responsável tinha consciência da ilicitude de sua conduta; era exigível conduta diversa da praticada, qual seja, desincumbir-se do seu dever por meio da apresentação da prestação de contas no prazo e forma devidos. 
Encaminhamento: citação.
Irregularidade 2: não cumprimento do prazo originalmente estipulado para prestação de contas do do projeto incentivado, cujo prazo encerrou-se em 30/1/2014.
Evidências da irregularidade: documentos técnicos presentes nas peças 13, 16, 8, 33, 17, 34, 36, 7, 15, 9 e 32.
Normas infringidas: arts. 37, caput, e 70, parágrafo único, da Constituição Federal; art. 93 do Decreto-Lei 200/67; art. 66 do Decreto 93.872/1986; art. 29 da Lei 8.313/1991; art. 39 da Portaria Minc 46/1998; Portaria MinC nº 86/2014, Art. 6º, III, ¿a¿; IN MinC 1/2010, art. 6º, inciso VI; IN-MinC 1/2012, art. 71, §§ 1ºe 2º; IN-MinC 1/2013, arts. 10, inciso VI, 75, parágrafo primeiro, 78 e 90, parágrafo único; IN-MinC 1/2017, arts. 101 e 106, inciso III, alínea ¿a¿; IN MinC 5/2017, arts. 47, 48 e 51, inciso III, alínea ¿a¿; Lei 8.313/1991; art. 8º da Lei 8.443/1992 c/c Acórdão 1928/2005-TCU-Segunda Câmara.
Responsável: Milton Giglio Pimenta (CPF: XXX.022.217-XX) .
Conduta: descumprir o prazo originalmente estipulado para prestação de contas dos recursos federais recebidos à conta do instrumento em questão, o qual se encerrou em 30/1/2014.
Nexo de causalidade: a conduta descrita impediu o estabelecimento do nexo causal entre as possíveis despesas efetuadas com os recursos recebidos, no âmbito do instrumento em questão, no período de 1/4/2013 a 31/12/2013.
Culpabilidade: não há excludentes de ilicitude, de culpabilidade e de punibilidade; é razoável supor que o responsável tinha consciência da ilicitude de sua conduta; era exigível conduta diversa da praticada, qual seja, desincumbir-se do seu dever por meio da apresentação da prestação de contas no prazo e forma devidos. 
Responsável: Suzy Mary Pereira Muniz (CPF: XXX.428.087-XX) .
Conduta: descumprir o prazo originalmente estipulado para prestação de contas dos recursos federais recebidos à conta do instrumento em questão, o qual se encerrou em 30/1/2014.
Nexo de causalidade: a conduta descrita impediu o estabelecimento do nexo causal entre as possíveis despesas efetuadas com os recursos recebidos, no âmbito do instrumento em questão, no período de 1/4/2013 a 31/12/2013.
Culpabilidade: não há excludentes de ilicitude, de culpabilidade e de punibilidade; é razoável supor que a responsável tinha consciência da ilicitude de sua conduta; era exigível conduta diversa da praticada, qual seja, desincumbir-se do seu dever por meio da apresentação da prestação de contas no prazo e forma devidos. 
Encaminhamento: audiência.
Em cumprimento ao pronunciamento da unidade (peça 51) , foram efetuadas citação e audiência dos responsáveis, nos moldes adiante:
 Suzy Muniz Produções Artísticas Ltda - Me - promovida a citação do responsável, conforme delineado adiante:
	Comunicação: Ofício 8814/2019 - Seproc (peça 55) 
Data da Expedição: 1/11/2019
Data da Ciência: não houve (Mudou-se) (peça 61) 
Observação: Ofício enviado para o endereço do responsável, conforme pesquisa de endereço no sistema da Receita Federal.
	
	Comunicação: Ofício 6942/2020 - Seproc (peça 68) 
Data da Expedição: 16/3/2020
Data da Ciência: 23/3/2020 (peça 69) 
Nome Recebedor: João Batista
Observação: Ofício enviado para o endereço do responsável, conforme pesquisa de endereço nos sistemas corporativos do TCU (peça 65) .
Fim do prazo para a defesa: 7/4/2020
	
	Comunicação: Edital 0265/2020 - Seproc (peças 66 e 67) 
Data da Publicação: 12/3/2020
Fim do prazo para a defesa: 27/3/2020
	
 Suzy Mary Pereira Muniz - promovida a citação e audiência da responsável, conforme delineado adiante:
	Comunicação: Ofício 8816/2019 - Seproc (peça 56) 
Data da Expedição: 1/11/2019
Data da Ciência: não houve (Mudou-se) (peça 63) 
Observação: Ofício enviado para o endereço do responsável, conforme pesquisa de endereço no sistema da Receita Federal.
	
	Comunicação: Ofício 8817/2019 - Seproc (peça 57) 
Data da Expedição: 1/11/2019
Data da Ciência: 5/11/2019 (peça 60) 
Nome Recebedor: Ana Paula de Oliveira
Observação: Ofício enviado para o endereço do responsável, conforme pesquisa de endereço nos sistemas corporativos do TCU.
Fim do prazo para a defesa: 20/11/2019
	
 Milton Giglio Pimenta - promovida a citação e audiência do responsável, conforme delineado adiante:
	Comunicação: Ofício 8818/2019 - Seproc (peça 58) 
Data da Expedição: 1/11/2019
Data da Ciência: não houve (Mudou-se) (peça 62) 
Observação: Ofício enviado para o endereço do responsável, conforme pesquisa de endereço no sistema da Receita Federal.
	
	Comunicação: Ofício 8819/2019 - Seproc (peça 59) 
Data da Expedição: 1/11/2019
Data da Ciência: 7/11/2019 (peça 64) 
Nome Recebedor: Milton G. Pimenta
Observação: Ofício enviado para o endereço do responsável, conforme pesquisa de endereço no sistema do Renach.
Fim do prazo para a defesa: 22/11/2019
	
Conforme Despacho de Conclusão das Comunicações Processuais (peça 70) , as providências inerentes às comunicações processuais foram concluídas. 
Transcorrido o prazo regimental, os responsáveis Suzy Muniz Produções Artísticas Ltda - Me, Suzy Mary Pereira Muniz e Milton Giglio Pimenta permaneceram silentes, devendo ser considerados reveis, nos termos do art. 12, §3º, da Lei 8.443/1992.
ANÁLISE DOS PRESSUPOSTOS DE PROCEDIBILIDADE DA IN/TCU 71/2012
Apreciação do Prejuízo ao Contraditório e Ampla Defesa
Verifica-se que não houve o transcurso de mais de dez anos desde o fato gerador sem que tenha havido a notificação dos responsáveis pela autoridade administrativa federal competente (art. 6º, inciso II, c/c art. 19 da IN/TCU 71/2012, modificada pela IN/TCU 76/2016) , uma vez que o fato gerador da irregularidade sancionada ocorreu em 31/1/2014, e os responsáveis foram notificados sobre as irregularidades pela autoridade administrativa competente conforme abaixo:
Suzy Muniz Produções Artísticas Ltda - Me, por meio do edital acostado à peça 32, publicado em 6/2/2019.
Suzy Mary Pereira Muniz, por meio do edital acostado à peça 33, publicado em 6/2/2019.
Milton Giglio Pimenta, por meio do edital acostado à peça 34, publicado em 6/2/2019.
Valor de Constituição da TCE 	
Verifica-se, ainda, que o valor atualizado do débito apurado (sem juros) em 1/1/2017 é de R$ 649.878,75, portanto superior ao limite mínimo de R$ 100.000,00, na forma estabelecida conforme os arts. 6º, inciso I, e 19 da IN/TCU 71/2012, modificada pela IN/TCU 76/2016. 
OUTROS PROCESSOS/DÉBITOS NOS SISTEMAS DO TCU COM OS MESMOS RESPONSÁVEIS
Informa-se que foi encontrado processo no Tribunal com os mesmos responsáveis:
	Responsável
	Processos

	Suzy Muniz Produções Artísticas Ltda - Me
	Processo 020.322/2020-8 [TCE, aberto, 'TCE instaurada pelo (a) Secretaria Especial de Cultura em razão de Não comprovação da regular aplicação dos recursos repassados pela União, Lei Rouanet, que teve por objeto Sétima edição do projeto 'Seminários Internacionais Museu Vale', durante os dias de 14 a 18 de março de 2012 no Museu Vale, em Vila Velha - ES. O projeto, organizado por Fernado Pessoa e Ronaldo Barbosa, traz como tema a existência humana nas cidades, a construção do espaço urbano e os desejos do homem. Inscrições gratuitas para 400 participantes/mesa, 09 mesas. Os textos dos palestrantes serão complidados em livro distribuído gratuitamente para os inscritos. (nº da TCE no sistema: 207/2019) ']
Processo 005.967/2019-8 [TCE, aberto, 'TCE instaurada pelo (a) Secretaria Especial de Cultura em razão de Omissão no dever de prestar contas, Lei Rouanet, que teve por objeto O projeto consiste na realização de uma mostra, em 2013, de caráter antológico dos trinta anos de produção da artista plástica brasileira Frida Baranek, por meio da ocupação de um espaço aproximado de 600 m² no Museu de Arte Moderna do Rio de janeiro, edição de um catálogo e promoção de um workshop. Será convidado um curador para selecionar as obras e elaborar um texto crítico que acompanhará a exposição. (nº da TCE no sistema: 918/2017) ']

	Suzy Mary Pereira Muniz
	Processo 020.322/2020-8 [TCE, aberto, 'TCE instaurada pelo (a) Secretaria Especial de Cultura em razão de Não comprovação da regular aplicação dos recursos repassados pela União, Lei Rouanet, que teve por objeto Sétima edição do projeto 'Seminários Internacionais Museu Vale', durante os dias de 14 a 18 de março de 2012 no Museu Vale, em Vila Velha - ES. O projeto, organizado por Fernado Pessoa e Ronaldo Barbosa, traz como tema a existência humana nas cidades, a construção do espaço urbano e os desejos do homem. Inscrições gratuitas para 400 participantes/mesa, 09 mesas. Os textos dos palestrantes serão complidados em livro distribuído gratuitamente para os inscritos. (nº da TCE no sistema: 207/2019) ']
Processo 005.967/2019-8 [TCE, aberto, 'TCE instaurada pelo (a) Secretaria Especial de Cultura em razão de Omissão no dever de prestar contas, Lei Rouanet, que teve por objeto O projeto consiste na realização de uma mostra, em 2013, de caráter antológico dos trinta anos de produção da artista plástica brasileira Frida Baranek, por meio da ocupação de um espaço aproximado de 600 m² no Museu de Arte Moderna do Rio de janeiro, edição de um catálogo e promoção de um workshop. Será convidado um curador para selecionar as obras e elaborar um texto crítico que acompanhará a exposição. (nº da TCE no sistema: 918/2017) ']

	Milton Giglio Pimenta
	Processo 020.322/2020-8 [TCE, aberto, 'TCE instaurada pelo (a) Secretaria Especial de Cultura em razão de Não comprovação da regular aplicação dos recursos repassados pela União, Lei Rouanet, que teve por objeto Sétima edição do projeto 'Seminários Internacionais Museu Vale', durante os dias de 14 a 18 de março de 2012 no Museu Vale, em Vila Velha - ES. O projeto, organizado por Fernado Pessoa e Ronaldo Barbosa, traz como tema a existência humana nas cidades, a construção do espaço urbano e os desejos do homem. Inscrições gratuitas para 400 participantes/mesa, 09 mesas. Os textos dos palestrantes serão complidados em livro distribuído gratuitamente para os inscritos. (nº da TCE no sistema: 207/2019) ']
Processo 005.967/2019-8 [TCE, aberto, 'TCE instaurada pelo (a) Secretaria Especial de Cultura em razão de Omissão no dever de prestar contas, Lei Rouanet, que teve por objeto O projeto consiste na realização de uma mostra, em 2013, de caráter antológico dos trinta anos de produção da artista plástica brasileira Frida Baranek, por meio da ocupação de um espaço aproximado de 600 m² no Museu de Arte Moderna do Rio de janeiro, edição de um catálogo e promoção de um workshop. Será convidado um curador para selecionar as obras e elaborar um texto crítico que acompanhará a exposição. (nº da TCE no sistema: 918/2017) ']

A tomada de contas especial está, assim, devidamente constituída e em condição de ser instruída.
EXAME TÉCNICO
Da validade das notificações:
Preliminarmente, cumpre tecer breves considerações sobre a forma como são realizadas as comunicações processuais no TCU. A esse respeito, destacam-se o art. 179, do Regimento Interno do TCU (Resolução 155, de 4/12/2002) e o art. 4º, inciso III, § 1º, da Resolução TCU 170, de 30 de junho de 2004, in verbis:
Art. 179. A citação, a audiência ou a notificação, bem como a comunicação de diligência, farse-ão:
I - mediante ciência da parte, efetivada por servidor designado, por meio eletrônico, fac-símile, telegrama ou qualquer outra forma, desde que fique confirmada inequivocamente a entrega da comunicação ao destinatário;
II - mediante carta registrada, com aviso de recebimento que comprove a entrega no endereço do destinatário;
III - por edital publicado no Diário Oficial da União, quando o seu destinatário não for localizado
 (...) 
Art. 3º As comunicações serão dirigidas ao responsável, ou ao interessado, ou ao dirigente de órgão ou entidade, ou ao representante legal ou ao procurador constituído nos autos, com poderes expressos no mandato para esse fim, por meio de:
I - correio eletrônico, fac-símile ou telegrama;
II - servidor designado;
III - carta registrada, com aviso de recebimento;
IV - edital publicado no Diário Oficial da União, quando o seu destinatário não for localizado, nas hipóteses em que seja necessário o exercício de defesa.
Art. 4º. Consideram-se entregues as comunicações:
I - efetivadas conforme disposto nos incisos I e II do artigo anterior, mediante confirmação da ciência do destinatário;
II - realizadas na forma prevista no inciso III do artigo anterior, com o retorno do aviso de recebimento, entregue comprovadamente no endereço do destinatário;
III - na data de publicação do edital no Diário Oficial da União, quando realizadas na forma prevista no inciso IV do artigo anterior.
§ 1º O endereço do destinatário deverá ser previamente confirmado mediante consulta aos sistemas disponíveis ao Tribunal ou a outros meios de informação, a qual deverá ser juntada ao respectivo processo.
 (...) 
Bem se vê, portanto, que a validade da citação via postal não depende de que o aviso de recebimento seja assinado pelo próprio destinatário da comunicação, o que dispensa, no caso em tela, a entrega do AR em 'mãos próprias'. A exigência da norma é no sentido de o Tribunal verificar se a correspondência foi entregue no endereço correto, residindo aqui a necessidade de certeza inequívoca. 
Não é outra a orientação da jurisprudência do TCU, conforme se verifica dos julgados a seguir transcritos:
São válidas as comunicações processuais entregues, mediante carta registrada, no endereço correto do responsável, não havendo necessidade de que o recebimento seja feito por ele próprio (Acórdão 3648/2013-TCU-Segunda Câmara, Relator Ministro JOSÉ JORGE) ;
É prescindível a entrega pessoal das comunicações pelo TCU, razão pela qual não há necessidade de que o aviso de recebimento seja assinado pelo próprio destinatário. Entregandose a correspondência no endereço correto do destinatário, presume-se o recebimento da citação. (Acórdão 1019/2008-TCU-Plenário, Relator Ministro BENJAMIN ZYMLER) ;
As comunicações do TCU, inclusive as citações, deverão ser realizadas mediante Aviso de Recebimento - AR, via Empresa Brasileira de Correios e Telégrafos, bastando para sua validade que se demonstre que a correspondência foi entregue no endereço correto. (Acórdão 1526/2007-TCU-Plenário, Relator Ministro AROLDO CEDRAZ) .
A validade do critério de comunicação processual do TCU foi referendada pelo Supremo Tribunal Federal, nos termos do julgamento do MS-AgR 25.816/DF, por meio do qual se afirmou a desnecessidade da ciência pessoal do interessado, entendendo-se suficiente a comprovação da entrega do 'AR' no endereço do destinatário:
Ementa: agravo regimental. Mandado de segurança. Desnecessidade de intimação pessoal das decisões do tribunal de contas da união. art. 179 do regimento interno do TCU. Intimação do ato impugnado por carta registrada, iniciado o prazo do art. 18 da lei nº 1.533/51 da data constante do aviso de recebimento. Decadência reconhecida. Agravo improvido.
O envio de carta registrada com aviso de recebimento está expressamente enumerado entre os meios de comunicação de que dispõe o Tribunal de Contas da União para proceder às suas intimações.
O inciso II do art. 179 do Regimento Interno do TCU é claro ao exigir apenas a comprovação da entrega no endereço do destinatário, bastando o aviso de recebimento simples. 
Da revelia dos responsáveis Suzy Muniz Produções Artísticas Ltda - Me, Suzy Mary Pereira Muniz e Milton Giglio Pimenta
No caso vertente, a citação de cada um dos responsáveis se deu em endereços provenientes de pesquisas de endereços realizadas pelo TCU (vide parágrafos acima) , porquanto, devido ao insucesso de realizar a citação em endereços constantes nos sistemas CPF e CNPJ da Receita (peça 65) , buscou-se a notificação em endereços provenientes de sistemas públicos (TSE e Renach) e das bases de dados do próprio TCU. A entrega dos ofícios citatórios nesses endereços não ficou comprovada no caso da entidade Suzy Muniz Produções Artísticas Ltda, razão pela qual promoveu-se a sua notificação por edital publicado no Diário Oficial da União (peças 66 e 67) 
Importante destacar que, antes de promover a citação por edital, para assegurar a ampla defesa, buscaram-se outros meios possíveis para localizar e citar os responsáveis, nos limites da razoabilidade, fazendo juntar aos autos informação comprobatória dos diferentes meios experimentados que restaram frustrados, tal como se demonstrou no item anterior da presente instrução (Acórdão 4851/2017-TCU-Primeira Câmara, Relator Ministro-Substituto Augusto Sherman) .
Nos processos do TCU, a revelia não leva à presunção de que seriam verdadeiras todas as imputações levantadas contra os responsáveis, diferentemente do que ocorre no processo civil, em que a revelia do réu opera a presunção da verdade dos fatos narrados pelo autor (Acórdão 1009/2018-TCU-Plenário, Relator: BRUNO DANTAS; 2369/2013 - TCU - Plenário, Relator: BENJAMIN ZYMLER e 2449/2013 - TCU - Plenário, Relator: BENJAMIN ZYMLER) . Dessa forma, a avaliação da responsabilidade do agente não pode prescindir da prova existente no processo ou para ele carreada. 
Ao não apresentar sua defesa, os responsáveis deixaram de produzir prova da regular aplicação dos recursos sob sua responsabilidade, em afronta às normas que impõem aos gestores públicos a obrigação legal de, sempre que demandados pelos órgãos de controle, apresentar os documentos que demonstrem a correta utilização das verbas públicas, a exemplo do contido no art. 93 do Decreto-Lei 200/1967: 'Quem quer que utilize dinheiros públicos terá de justificar seu bom e regular emprego na conformidade das leis, regulamentos e normas emanadas das autoridades administrativas competentes.' 
Mesmo as alegações de defesa não sendo apresentadas, considerando o princípio da verdade real que rege esta Corte, procurou-se buscar, em manifestações dos responsáveis na fase interna desta Tomada de Contas Especial, se havia algum argumento que pudesse ser aproveitado a seu favor. 
No entanto, os responsáveis não se manifestaram na fase interna, não havendo, assim, nenhum argumento que possa vir a ser analisado e posteriormente servir para afastar as irregularidades apontadas.
Em se tratando de processo em que a parte interessada não se manifestou acerca das irregularidades imputadas, não há elementos para que se possa efetivamente aferir e reconhecer a ocorrência de boa-fé na conduta dos responsáveis, podendo este Tribunal, desde logo, proferir o julgamento de mérito pela irregularidade das contas, conforme os termos dos §§ 2º e 6º do art. 202 do Regimento Interno do TCU. (Acórdão 2064/2011-TCU-Primeira Câmara (relator: Ubiratan Aguiar) , 6.182/2011-TCU-1ª Câmara (relator: Weber de Oliveira) , 4.072/2010-TCU-1ª Câmara (Relator: Valmir Campelo) , 1.189/2009-TCU-1ª Câmara (Relator: Marcos Bemquerer) , 731/2008-TCU-Plenário (Relator: Aroldo Cedraz) .
Dessa forma, os responsáveis Suzy Muniz Produções Artísticas Ltda - Me, Suzy Mary Pereira Muniz e Milton Giglio Pimenta devem ser considerados reveis, nos termos do art. 12, §3º, da Lei 8.443/1992, devendo as contas serem julgadas irregulares, condenando-os solidariamente ao débito apurado e aplicando-lhes a multa prevista no art. 57 da Lei 8.443/1992.
Prescrição da Pretensão Punitiva
Vale ressaltar que a pretensão punitiva do TCU, conforme Acórdão 1441/2016-TCU-Plenário, Relator: Benjamin Zymler, que uniformizou a jurisprudência acerca dessa questão, subordina-se ao prazo geral de prescrição indicado no art. 205 do Código Civil, que é de dez anos, contado da data de ocorrência da irregularidade sancionada, nos termos do art. 189 do Código Civil, sendo este prazo interrompido pelo ato que ordenar a citação, a audiência ou a oitiva dos responsáveis.
No caso em exame, não ocorreu a prescrição, uma vez que a irregularidade sancionada ocorreu em 31/1/2014, e o ato de ordenação da citação ocorreu em 30/9/2019.
Cumulatividade de multas 
Quanto à possibilidade de aplicação cumulativa das multas dos arts. 57 e 58, inciso I, da Lei 8.443/1992, ainda que seja adequada a realização de citação e audiência do responsável, por força do disposto no art. 209, §4º, do Regimento Interno do TCU, o Tribunal reconhece que existe relação de subordinação entre as condutas de 'não comprovação da aplicação dos recursos' e de 'omissão na prestação de contas', sendo a primeira consequência da segunda, o que enseja, na verificação das duas irregularidades, a aplicação da multa do art. 57, com o afastamento da multa do art. 58, inciso I, em atenção ao princípio da absorção (Acórdão 9579/2015-TCU-Segunda Câmara, Relator Ministro Vital do Rêgo; Acórdão 2469/2019-TCU-Primeira Câmara, Relator Ministro Augusto Sherman) .
Conforme leciona Cezar Bitencourt (Tratado de Direito Penal: parte geral - 8ª Edição - São Paulo: Saraiva, 2003. Pg. 565) , na absorção, ' (...) a pena do delito mais grave absorve a pena do delito menos grave, que deve ser desprezada'. No caso concreto, a 'omissão no dever de prestar contas', embora seja uma irregularidade autônoma, funciona como fase ou meio para a consecução da 'não comprovação da aplicação dos recursos', havendo clara relação de interdependência entre essas condutas. Dessa forma, recaindo as duas ocorrências num mesmo gestor, deve prevalecer a pena do delito mais grave, qual seja, a multa do art. 57, da Lei 8.443/1992.
Cumpre observar, ainda, que a conduta dos responsáveis, consistente nas irregularidades 'não comprovação da boa e regular aplicação dos recursos federais repassados em face da omissão no dever de prestar contas' e 'não cumprimento do prazo para apresentação de prestação de contas pelo gestor dos recursos', configura violação não só às regras legais, mas também aos princípios basilares da administração pública, eis que, em última análise, ocorre o comprometimento da necessária satisfação à sociedade sobre o efetivo emprego dos recursos públicos postos à disposição da municipalidade, por força do instrumento de repasse em questão. Nesses casos, em que fica evidente a falta de transparência e lisura, não há como afastar as suspeitas sempre presentes de que a totalidade dos recursos públicos federais, transferida ao município, tenha sido integralmente desviada, em prol de gestor ímprobo, ou de pessoas por ele determinadas, a revelar grave inobservância de dever de cuidado no trato com a coisa pública, isto é, ato praticado com culpa grave, pois, na espécie, a conduta do responsável se distancia daquela que seria esperada de um administrador público minimante diligente, num claro exemplo de erro grosseiro a que alude o art. 28 do Decreto-lei 4.657/1942 (Lei de Introdução às Normas do Direito Brasileiro) , incluído pela Lei 13.655/2018 (Acórdão 1689/2019-TCU-Plenário, Relator: Ministro AUGUSTO NARDES; Acórdão 2924/2018-TCU-Plenário, Relator: Ministro JOSÉ MUCIO MONTEIRO; Acórdão 2391/2018-TCU-Plenário, Relator: Ministro BENJAMIN ZYMLER) . 
CONCLUSÃO
	Em face da análise promovida na seção 'Exame Técnico', verifica-se que os responsáveis Suzy Muniz Produções Artísticas Ltda - Me, Suzy Mary Pereira Muniz e Milton Giglio Pimenta não lograram comprovar a boa e regular aplicação dos recursos, instados a se manifestar, optaram pelo silêncio, configurando a revelia, nos termos do §3º, do art. 12, da Lei 8.443/1992. Ademais, inexistem nos autos elementos que demonstrem a boa-fé dos responsáveis ou a ocorrência de outras excludentes de culpabilidade.
Vale ressaltar que a jurisprudência pacífica nesta Corte é no sentido da imprescritibilidade das ações de ressarcimento ao erário (Súmula TCU 282) . Dessa forma, identificado dano ao erário, devese instaurar e julgar o processo de tomada de contas especial para responsabilizar seus agentes causadores, respeitando o direito ao contraditório e à ampla defesa, independentemente de quando ocorreram os atos impugnados.
Verifica-se também que não houve a prescrição da pretensão punitiva, conforme análise já realizada.
	Tendo em vista que não constam dos autos elementos que permitam reconhecer a boa-fé dos responsáveis, sugere-se que as suas contas sejam julgadas irregulares, nos termos do art. 202, § 6º, do Regimento Interno do TCU, com a imputação do débito atualizado monetariamente e acrescido de juros de mora, nos termos do art. 202, §1º do Regimento Interno do TCU, descontado o valor eventualmente recolhido, com a aplicação da multa prevista no art. 57 da Lei 8.443/1992.
Por fim, como não houve elementos que pudessem modificar o entendimento acerca das irregularidades em apuração, mantém-se a matriz de responsabilização presente na peça 48.
PROPOSTA DE ENCAMINHAMENTO
Diante do exposto, submetemos os autos à consideração superior, propondo ao Tribunal:
considerar revéis os responsáveis Suzy Muniz Produções Artísticas Ltda - Me (CNPJ: 05.862.360/0001-16) , Suzy Mary Pereira Muniz (CPF: XXX.428.087-XX) e Milton Giglio Pimenta (CPF: XXX.022.217-XX) , para todos os efeitos, dando-se prosseguimento ao processo, com fulcro no art. 12, § 3º, da Lei 8.443/1992; 
julgar irregulares, nos termos dos arts. 1º, inciso I, 16, inciso III, alíneas a e c, da Lei 8.443/1992, c/c os arts. 19 e 23, inciso III, da mesma Lei, as contas dos responsáveis Suzy Muniz Produções Artísticas Ltda - Me (CNPJ: 05.862.360/0001-16) , Suzy Mary Pereira Muniz (CPF: XXX.428.087-XX) e Milton Giglio Pimenta (CPF: XXX.022.217-XX) , condenando-os solidariamente ao pagamento da importância a seguir especificada, atualizada monetariamente e acrescida dos juros de mora, calculada a partir da data discriminada até a data da efetiva quitação do débito, fixando-lhes o prazo de quinze dias, para que comprovem, perante o Tribunal, o recolhimento da referida quantia aos cofres do Fundo Nacional de Cultura, nos termos do art. 23, inciso III, alínea 'a', da citada lei, c/c o art. 214, inciso III, alínea 'a', do Regimento Interno do TCU.  
		Débitos relacionados ao responsável Milton Giglio Pimenta (CPF: XXX.022.217-XX) em solidariedade com Suzy Mary Pereira Muniz (CPF: XXX.428.087-XX) e Suzy Muniz Produções Artísticas Ltda - Me (CNPJ: 05.862.360/0001-16) :
	Data de ocorrência
	Valor histórico (R$) 
	Tipo da parcela

	30/4/2018
	371,25
	Crédito

	1/4/2013
	500.000,00
	Débito

Valor atualizado do débito (com juros) em 28/7/2020: R$ 830.068,51
aplicar individualmente aos responsáveis Suzy Muniz Produções Artísticas Ltda - Me (CNPJ: 05.862.360/0001-16) , Suzy Mary Pereira Muniz (CPF: XXX.428.087-XX) e Milton Giglio Pimenta (CPF: XXX.022.217-XX) , a multa prevista no art. 57 da Lei 8.443/1992 c/c o art. 267 do Regimento Interno do TCU, fixando-lhes o prazo de quinze dias, a contar da notificação, para que comprovem, perante o Tribunal (art. 214, III, alínea 'a', do Regimento Interno do TCU) , o recolhimento da dívida aos cofres do Tesouro Nacional, atualizada monetariamente desde a data do acórdão que vier a ser proferido por este Tribunal até a do efetivo recolhimento, se pagas após o vencimento, na forma da legislação em vigor;
autorizar, desde logo, a cobrança judicial das dívidas, caso não atendidas a notificação, na forma do disposto no art. 28, inciso II, da Lei 8.443/1992;
autorizar também, desde logo, se requerido, com fundamento no art. 28, inciso I, da Lei 8.443, de 1992, c/c o art. 217, §§ 1º e 2º do Regimento Interno do TCU, o parcelamento da (s) dívida (s) em até 36 parcelas, incidindo, sobre cada parcela, corrigida monetariamente, os correspondentes acréscimos legais, fixando-lhe o prazo de quinze dias, a contar do recebimento da notificação, para comprovar, perante o Tribunal, o recolhimento da primeira parcela, e de trinta dias, a contar da parcela anterior, para comprovar os recolhimentos das demais parcelas, devendo incidir, sobre cada valor mensal, atualizado monetariamente, os juros de mora devidos, no caso do débito, na forma prevista na legislação em vigor, alertando os responsáveis de que a falta de comprovação do recolhimento de qualquer parcela importará o vencimento antecipado do saldo devedor, nos termos do § 2º do art. 217 do Regimento Interno deste Tribunal; 
esclarecer aos responsáveis Suzy Mary Pereira Muniz (CPF: XXX.428.087-XX) e Milton Giglio Pimenta (CPF: XXX.022.217-XX) que, caso se demonstre, por via recursal, a correta aplicação dos recursos, mas não se justifique a omissão da prestação de contas, o débito poderá ser afastado, mas permanecerá a irregularidade das contas, dando-se ensejo à aplicação da multa prevista no art. 58, inciso I, da Lei 8.443/1992;
enviar cópia do Acórdão a ser prolatado, bem como do Relatório e do Voto que o fundamentarem à Procuradoria da República no Estado de RJ, nos termos do à § 3º do art. 16 da Lei 8.443/1992, c/c o § 7º do art. 209 do Regimento Interno do TCU, para adoção das medidas cabíveis; e
enviar cópia do Acórdão que vier a ser proferido ao Secretaria Especial da Cultura e aos responsáveis, para ciência, informando que a presente deliberação, acompanhada do Relatório e do Voto que a fundamenta, está disponível para a consulta no endereço www.tcu.gov.br/acordaos, além de esclarecer que, caso requerido, o TCU poderá fornecer sem custos as correspondentes cópias, de forma impressa."
2.	Em seu pronunciamento (peça 72) , que contou com a anuência do Secretário da SecexTCE (peça 73) , o diretor da 3ª D.T. da unidade técnica manifestou concordância com a instrução do auditor com a seguinte observação:
"Ressalto, apenas, que, no item 13, letra "b", nas informações relativas ao Ofício 8817/2019-Seproc, onde se lê "Ofício enviado para o endereço do responsável, conforme pesquisa de endereço nos sistemas corporativos do TCU", leia-se "Ofício enviado para o endereço do responsável, conforme pesquisa de endereço no sistema do TSE". "
3.	O MP/TCU, representado pelo Procurador Marinus Eduardo De Vries Marsico, manifesta-se, em parecer à peça 74, de acordo com a proposta da unidade técnica.
	
É o relatório.

não há.

Procurador Marinus Eduardo De Vries Marsico.

TOMADA DE CONTAS ESPECIAL. SECRETARIA ESPECIAL DE CULTURA. OMISSÃO NO DEVER DE PRESTAR CONTAS. CITAÇÃO. AUDIÊNCIA. REVELIA. CONTAS IRREGULARES. DÉBITO. MULTA.

TOMADA DE CONTAS ESPECIAL (TCE)

Secretaria de Controle Externo de Tomada de Contas Especial (SecexTCE).

Cuidam os autos de tomada de contas especial instaurada pela Secretaria Especial da Cultura, em desfavor de Suzy Muniz Produções Artísticas Ltda. - Me, Suzy Mary Pereira Muniz e Milton Giglio Pimenta, em razão de omissão no dever de prestar contas, captados por força do projeto cultural Pronac 12-2034.
2. O referido projeto é descrito da seguinte forma: "Este projeto tem como objetivo ocupar o Museu de Arte Moderna do Rio de Janeiro com uma mostra de caráter antológico reunindo obras e uma instalação inédita do artista plástico português Rui Chafes com curadoria de Márcio Doctors. A proposta de exposição é complementada pela edição de um catálogo inédito, reunindo textos críticos e registros fotodocumentais dos trabalhos do artista.".
3. A empresa proponente captou recursos autorizados, no montante de R$ 500.000,00, conforme atestam os recibos (peça 7) e/ou extratos bancários (peça 36) .
4. O fundamento para a instauração da Tomada de Contas Especial, conforme consignado na matriz de responsabilização elaborada pelo tomador de contas, foi a omissão no dever de prestar contas.
5. No seu relatório (peça 42) , o tomador de contas concluiu que o prejuízo importaria no valor original de R$ 499.628,75, imputando-se também a responsabilidade a Suzy Muniz Produções Artísticas Ltda. - Me, Suzy Mary Pereira Muniz e Milton Giglio Pimenta, na condição de dirigentes.
6. Por seu turno, a Controladoria-Geral da União emitiu o relatório de auditoria (peça 43) , em concordância com o relatório do tomador de contas. O certificado de auditoria e o parecer do dirigente do órgão de controle interno concluíram pela irregularidade das presentes contas (peças 44 e 45) . O Pronunciamento do Ministro de Estado da Cidadania atestou haver tomado conhecimento das conclusões (peça 46) .
7. Já no âmbito do TCU, a instrução inicial (peça 49) , elaborada pela Secretaria de Controle Externo de Tomada de Contas Especial (Secex-TCE) , concluiu pela necessidade de realização de citação solidária da empresa Suzy Muniz Produções Artísticas Ltda. - Me e dos dirigentes, Sr. Milton Giglio Pimenta e Sra. Suzy Mary Pereira Muniz, pela não comprovação da boa e regular aplicação dos recursos federais repassados com amparo no Pronac 12-2034, em face da omissão no dever de prestar contas dos valores transferidos.
8. Também se concluiu pela necessidade da audiência dos responsáveis Milton Giglio Pimenta e Suzy Mary Pereira Muniz, pelo não cumprimento do prazo originalmente estipulado para prestação de contas do projeto incentivado, cujo prazo encerrou-se em 30/1/2014.
9. Embora tenham sido regularmente citados (peças 60, 64, 66, 67 e 69) , os responsáveis não compareceram aos autos para apresentar suas alegações de defesa e as suas razões de justificativa, tampouco recolheram aos cofres públicos o valor do débito apurado. Nos termos do art. 12, § 3º, da Lei 8.443/1992, devem então ser considerados revéis, dando-se prosseguimento aos autos.
10. Ante esses fatos, a unidade instrutiva deste Tribunal propõe, em pareceres uniformes, julgar irregulares as contas dos responsáveis, imputando-lhes débito no valor apurado e aplicando-lhes a multa prevista no art. 57 da Lei 8.443/1992 (peças 71, 72 e 73) .
11. O Ministério Público junto ao TCU avalizou essa proposta (peça 74) .
12. Acolho o encaminhamento proposto pela unidade técnica, a qual teve a anuência do representante do Parquet especial, cuja análise adoto como parte das minhas razões de decidir.
13. Entendo que não houve elementos que pudessem modificar o entendimento acerca das irregularidades em apuração. Os responsáveis não lograram comprovar a boa e regular aplicação dos recursos e, instados a se manifestarem, optaram pelo silêncio, configurando a revelia, nos termos do § 3º, do art. 12, da Lei 8.443/1992.
14. Consoante jurisprudência pacífica desta Corte, compete ao gestor prestar contas da integralidade das verbas federais recebidas, cabendo-lhe o ônus da prova quanto à boa e regular aplicação desses recursos.
15. Dessa forma, os responsáveis devem ser considerados revéis, nos termos do art. 12, §3º, da Lei 8.443/1992, devendo as contas serem julgadas irregulares, imputando-lhes o valor integral do débito apurado e aplicar-lhes a multa prevista no art. 57 da Lei 8.443/1992.
16. Apropriado, ainda, nos termos do art. 16, § 3º, da Lei 8.443/92 c/c o § 7º do art. 209 do RI/TCU, dar ciência da deliberação à Procuradoria da República no Estado do Rio de Janeiro para adoção das medidas que considere cabíveis.
17. Por fim, deixo de acolher a proposta da unidade instrutiva de autorizar o parcelamento das dívidas, por entender que essa medida somente deve ser adotada mediante solicitação das partes.
Ante o exposto, manifesto-me por que o Tribunal aprove o acórdão que ora submeto à deliberação deste Colegiado.
TCU, Sala das Sessões Ministro Luciano Brandão Alves de Souza, em 2 de março de 2021.
AUGUSTO SHERMAN CAVALCANTI 
Relator